【裁判字號】    91,重訴,308
【裁判日期】    921117
【裁判案由】    損害賠償
【裁判全文】
臺灣高雄地方法院民事裁定                          九十一年重訴字第三○八號
    原      告  戌○○
    原      告  Ａ○○
    原      告  Ｂ○○
    原      告  地○○
    原      告  宇○○
    原      告  天○○
    原      告  黃○○
    原      告  Ｃ○○
    原      告  玄○○
    原      告  甲○○
    原      告  亥○○
    原      告  宙○○
    訴訟代理人  乙○○
    被      告  丑○○
    被      告  寅○○○
    被      告  丙○
    被      告  丁○
    被      告  庚○○
    被      告  癸○○
    被      告  子○○
    被      告  辛○○
    被      告  戊○○
    被      告  己○○
    被      告  壬○○
    被      告  卯○○
    被      告  巳○○
    被      告  辰○○
    被      告  未○○
    被      告  酉○○
    被      告  申○○
    被      告  午○○
右當事人間請求損害賠償事件，本院裁定如左：
    主      文
原告之訴及假執行之聲請均駁回。
訴訟費用由原告負擔。
    理      由
一、原告主張：被告之被繼承人林迦、張林瓊霞（均已）於民國五十二年間邀約訴
    外人蕭佛助（即原告戌○○等十二人之被繼承人）合建房屋，口頭約定由林迦、
    張林瓊霞提供高雄市○○○段二一二－一一、二一二－九、二一二－八、二一三
    －七、二一三－一五號等土地五筆，由蕭佛助提供建築勞務，分三批合建店鋪、
    住宅、戲院等，蕭佛助享有分配所建店鋪住宅半數及戲院百分之五十五之權利，
    其餘則由林迦、張林瓊霞共同取得。雙方另約定由蕭佛助負擔上開五筆土地之佃
    農補償金新台幣（以下同）三十萬元，林迦、張林瓊霞並於五十三年一月二十四
    日書立「備忘錄」，載明「一切建築如約建竣後，本人等願以該店鋪東方算起第
    三間（屬第一批工程，即高雄市○○○路四十之二號），連基地作為勞務報酬與
    台端」等文詞，交付蕭佛助。嗣雙方於五十三年一月二十五日正式簽立合建房屋
    契約書，經鈞院公證處公證後，蕭佛助即依約興建。而後，第一、二批店鋪、住
    宅等於五十六年二月二十八日興建完成，第三批則因建築用地讓與第三人而未興
    建。詎林迦、張林瓊霞未依約分配上開店鋪、住宅等予蕭佛助，蕭佛助因其等不
    履行債務而受有損害，原告戌○○等十二人為蕭佛助之繼承人，被告為林迦、林
    張瓊霞之繼承人，依法分別承受債權、債務，爰依債務不履行之法律關係，請求
    被告賠償損害等語。
    並聲明：(1)被告等應連帶給付原告高雄市新興區○○○路四十之二號三層樓房店
    鋪一棟暨基地予原告。被告等如不能以該棟房屋為給付時，應給付原告九百零九
    萬九千七百元，並自五十六年二月二十九日起至七十四年十一月二十八日止，按
    中央銀行核定放款利率二分之一計算之利息，及自七十四年十一月二十九日起至
    清償日止，按週年利率百分之五計算之利息。(2)被告等應連帶給付蕭佛助應分得
    之房屋（連同基地及包括第三批應興建房屋應分得之數額）予原告。被告等應連
    帶給付蕭佛助應分得房屋之數額，原告於雙方公開會算債權債務之抵銷額，並被
    告提出會算報告前，保留數額之聲明。(3)訴訟費用由被告連帶負擔。(4)第一項請
    求之聲明，原告願供擔保請准宣告假執行。
二、按原告之訴，其訴訟標的為確定判決之效力所及者，法院應以裁定駁回之，民事
    訴訟法第二百四十九條第一項第七款定有明文。又確定判決，除當事人外，對於
    訴訟繫屬後為當事人之繼受人者，亦有效力，此為同法第四百零一條第一項前段
    所明定，而所謂事人之繼受人，包括一般繼受人及特定繼受人，又一般繼受人，
    係指因自然人死亡或法人消滅而包括的繼受其權利義務之人而言。經查，本件原
    告戌○○、Ａ○○、Ｂ○○、地○○、宇○○、天○○、玄○○、甲○○、亥○
    ○、宙○○，及原告黃○○、Ｃ○○之被繼承人蕭博仁，前曾於八十三年間，本
    於前段所敘之事實，對被告丑○○、寅○○○、庚○○、癸○○、子○○、辛○
    ○、戊○○、己○○、壬○○、卯○○、巳○○、辰○○、未○○、酉○○、申
    ○○、午○○，及被告丁○、丙○之被繼承人林茂山，依據與本件同一之債務不
    履行之法律關係，提起損害賠償之訴，經本院以八十三年度訴字第一一０八號判
    決駁回該件原告之訴，嗣告確定，此有戶籍謄本、繼承系統表（原證十八）、該
    事件判決一件（原證十四）在卷可稽，並經本院調取上開民事事件卷核閱屬實。
    是以，本件訴訟關於前述原告部分，其訴訟標的為上開確判決效力所及，揆諸前
    揭說明，自應以裁定駁回之，又該部分假執行之聲請亦失宣告之依據，應併予駁
    回。
三、依民事訴訟法第二百四十九條第一項第七款、第九十五條、第七十八條、第八十
    五條第一項前段，裁定如主文。
中      華      民      國    九十二    年    十一    月    十七        日
                                    臺灣高雄地方法院民事第一庭
~B法      官  甯  馨
右為正本係照原本作成。
如對本裁定抗告須於裁定送達後十日內向本院提出抗告狀。
中      華      民      國    九十二    年    十一    月    十七        日
~B法院書記官  林麗文


司法院資訊處製作；財團法人民間司法改革基金會備份。
